【裁判字號】    98,易,300
【裁判日期】    980703
【裁判案由】    竊盜
【裁判全文】
臺灣雲林地方法院刑事判決
公  訴  人  臺灣雲林地方法院檢察署檢察官
被      告  甲○○
                    （另案於臺灣雲林第二監獄執行中）
上列被告因竊盜案件，經檢察官提起公訴（98年度偵字第2559號
），被告於準備程序中就被訴事實為有罪之陳述，本院改依簡式
審判程序審理，判決如下：
    主  文
甲○○犯踰越安全設備竊盜罪，累犯，處有期徒刑柒月。
    犯罪事實
一、甲○○前(一)因施用毒品案件，經臺灣士林地方法院以95年度
    士簡字第57號判處有期徒刑4 月確定。又(二)因竊盜案件，經
    臺灣高等法院以95年度上易字第314 號判處有期徒刑8 月確
    定。上開2 案件，嗣經臺灣高等法院以96年度聲減字第1115
    號裁定，分別減刑，並定其應執行刑為有期徒刑5 月確定。
    (三)因偽造文書案件，經臺灣板橋地方法院以96年度簡字第48
    62號判處有期徒刑3 月確定。上開案件接續執行，於民國97
    年2 月1 日期滿執行完畢。詎仍不知悔改，於98年2 月26日
    上午8 時30分許，前往乙○○址設臺北縣三重市○○○路45
    巷8 號4 樓住處，趁乙○○不在上開住處內，自該處樓頂攀
    爬而下，踰越窗戶侵入該住處，徒手竊取乙○○所有之液晶
    螢幕1 臺、金項鍊2 條、人民幣2,000 元及名牌皮包1 個等
    物，得手後逃逸。嗣經乙○○發覺後報警處理，經警至上址
    採集相關指紋，送請內政部警政署刑事警察局比對結果，發
    現與甲○○之指紋相符，始悉上情。
二、案經臺北縣政府警察局三重分局報告臺灣板橋地方法院檢察
    署檢察官呈請臺灣高等法院檢察署檢察長核轉臺灣雲林地方
    法院檢察署檢察官偵查起訴。
    理  由
一、本件係經被告甲○○於準備程序期日為有罪之陳述，而經本
    院合議庭裁定由受命法官獨任以簡式審判程序加以審理，此
    有本院98年6 月19日準備程序筆錄一份附卷足憑，則依據刑
    事訴訟法第273 條之2 、同法第159 條第2 項之規定，不適
    用傳聞法則有關限制證據能力之相關規定，合先敘明。
二、訊據被告甲○○對於上開犯罪事實坦承不諱，核與被害人乙
    ○○之指述情節相符（臺灣板橋地方法院檢察署98年度偵字
    第11254 號卷第10頁），復有內政部警政署刑事警察局98年
    3 月17日刑紋字第0980034571號鑑驗書1 份在卷可稽（上開
    偵卷第14至17頁），是被告自白與事實相符，應可採信，其
    犯行洵堪認定。
三、按刑法第321 條第1 項第2 款所謂安全設備，指門扇牆垣以
    外，依通常觀念足以防盜之一切設備而言，窗戶依社會通常
    觀念具防盜、防閑之作用，應屬安全設備。查被告自被害人
    上址住處頂樓攀爬而下，踰越窗戶侵入該住處所為，應屬踰
    越安全設備無訛。是核被告所為，係犯刑法第321 條第1 項
    第2 款之踰越安全設備竊盜罪。再被告有如犯罪事實欄所載
    徒刑執行完畢之前科紀錄，有卷附臺灣高等法院被告前案紀
    錄表可按，其於受徒刑之執行完畢後，5 年以內故意再犯本
    件有期徒刑以上之罪，為累犯，應依刑法第47條第1 項規定
    加重其刑。爰審酌被告前已有施用毒品、販賣第二級毒品、
    竊盜等不良素行，且復不知悔悟，不思以正途獲取財物，竟
    再犯本件犯行，又係以攀爬侵入他人住宅之方式行竊，造成
    被害人財產損失及不便，並導致被害人嚴重心理恐懼，危害
    他人居家安全，更致人人自危，可見被告雖曾獲減刑寬典仍
    不知悔過遷善，本不宜寬貸，惟本院念其犯後坦認犯行，犯
    後態度尚屬良好，且被害人亦表示若被告能不再犯，就願意
    原諒被告，亦有本院98年6 月10日電話記錄表1 紙附表可參
    （本院卷第15頁）。而被告現僅29歲，如能利用在監期間懺
    悔習藝，出監後仍有漫長歲月，可為國家社會盡公民之責任
    義務等一切情狀，認檢察官求處有期徒刑1 年，稍嫌過重，
    故量處如主文所示之刑。
四、至於公訴人雖併聲請依竊盜犯贓物犯保安處分條例第3 條第
    1 項規定對被告宣告強制工作，惟按「18歲以上之竊盜犯、
    贓物犯，有犯罪之習慣者，得於刑之執行前，令入勞動場所
    強制工作」，竊盜犯贓物犯保安處分條例第3 條第1 項固有
    明文規定，然此所稱「有犯罪之習慣」，實與「有犯罪前案
    紀錄」不同，而是指犯罪已成為其日常之慣性行為（最高法
    院73年度臺上字第981 號判決意旨參照）。查，本案依卷附
    事證資料，被告雖有多次竊盜之前科紀錄，惟依其竊盜犯罪
    之間隔及次數而言，尚難認竊盜已成其日常之慣性行為，檢
    察官亦未就上開事實舉證，自難認被告所為已該當上開宣告
    強制工作之要件。況按「應執行之刑未達1 年以上者，不適
    用本條例」，竊盜犯贓物犯保安處分條例第2 條第4 項定有
    明文，本院經審酌本件係被告1 人前往案發地點而徒手竊取
    ，被害對象僅有1 人，犯案手法十分簡單，顯非計畫性之犯
    罪集團，經綜合其所表現之危險性及對其未來之期待性等情
    以觀，認對其宣告有期徒刑7 月，應足生警惕之效。是本件
    被告應執行之刑既未達1 年以上，參諸前開規定，即不符宣
    告強制工作之要件，是此部分檢察官之請求，尚無必要，併
    此敘明。
據上論斷，應依刑事訴訟法第299 條第1 項前段、第273 條之1
第1 項，刑法第321 條第1 項第2 款、第47條第1 項，判決如主
文。
本案經檢察官林豐正到庭執行職務。
中    華    民    國    98    年    7     月    3     日
                  刑事第一庭    法  官  陳美利
以上正本證明與原本無異。
如不服本判決，應於判決送達後10日內向本院提出上訴狀（須附
繕本），並應敘述具體理由；其未敘述上訴理由者，應上訴期屆
滿後20日向本院補提理由書（均須按他造當事人之數附繕本）。
「切勿逕送上級法院 」
                                書記官  王秀如
中    華    民    國    98    年    7     月    3     日
附錄本案論罪科刑法條：
刑法第321 條第1 項第2 款
犯竊盜罪而有左列情形之一者，處 6 月以上、 5 年以下有期徒
刑：
二、毀越門扇、牆垣或其他安全設備而犯之者。


司法院資訊處製作；財團法人民間司法改革基金會備份。
